臺灣臺南地方法院刑事判決
110年度訴字第664號
公  訴  人  臺灣臺南地方檢察署檢察官
被      告  吳崇豪


上列被告因妨害秩序等案件，經檢察官提起公訴（109年度少連
偵字第175號、109年度偵字第15823號、109年度偵字第16790號
），被告於準備程序中就被訴事實為有罪之陳述，經本院合議庭
裁定由受命法官獨任進行簡式審判程序後，本院判決如下：
    主  文
乙○○成年人與少年共同犯意圖供行使之用而攜帶兇器在公共場所
聚集三人以上下手實施強暴脅迫罪共貳罪，均累犯，各處有期徒
刑捌月。應執行有期徒刑壹年。
    事實及理由
一、犯罪事實：乙○○前因毒品案件，經臺灣臺南地方法院以106
    年度簡字第9號判處有期徒刑2月確定，與其他案件接續執行
    ，於107年2月2日縮短刑期假釋出監，108年2月14日假釋期
    滿未經撤銷視為執行完畢，合先序明。癸○○、丁○○2人，因
    不明原因而與戊○○結怨，為給戊○○一個教訓，分別為下列犯
    行：
  ㈠於109年6月6日21時47分許，癸○○、丁○○（另行審結）先自己
    找人，並同時聯絡姓名年籍不詳綽號「黑熊」之成年男子、
    辛○○（另行審結），表明要去找戊○○理論需要找人支援，最
    後找來壬○○、庚○○（另行審結）、乙○○、少年朱○○（另移送
    少年法庭）及姓名年籍不詳之多名男子，共同基於妨害秩序
    、恐嚇之犯意聯絡，分乘車牌號碼000-0000號自小客車、車
    牌號碼000-0000號自小客車，前往戊○○開設位於臺南市○○區
    ○○街0號「○○花坊」此一公眾均得出入之場所，分別持棍棒
    砸毀店家外面玻璃門、衝入店內砸毀店內物品、向店內扔擲
    酒瓶，並在門口叫囂，以此下手實施強暴脅迫之方式，造成
    社會安寧秩序之危害，庚○○並向在場之店長甲○○叫囂嗆聲「
    出來輸贏」等語，因現場犯案歹徒人多勢眾又持凶器，甲○○
    心生畏懼而不敢回話，最後率眾至該處之丁○○認已達到示警
    目的，遂示意大夥可以離去。
  ㈡因戊○○不願出面，於翌（7）日23時35分，癸○○、丁○○先自己
    找人，並同時聯絡「黑熊」、辛○○，表明要去找戊○○理論需
    要找人支援，最後找來壬○○、庚○○、乙○○、己○○（另行審結
    ）、少年朱○○（另移送少年法庭）及姓名年籍不詳之多名男
    子，共同基於妨害秩序之犯意聯絡，分乘車牌號碼000-0000
    號、000-0000號、000-0000號、000-0000號、000-0000號、
    000-0000號、0000-00號、000-0000號、0000- 00號、000-0
    000號、000-0000號、000-0000等多台自小客車，前往上址○○花坊，分別持棍棒、拾起馬路上之物品砸向店家之鐵門及
    鐵表，並持瓦斯槍向店家開槍，且在門口叫囂，以此下手實
    施強暴脅迫之方式，造成社會安寧秩序之危害，因店家鐵門
    拉下無人出來回應，率眾至該處之丁○○認已達到示警目的，
    遂示意大夥可以離去。嗣經員警蒐證多時，認時機成熟，於
    109年8月25日起分多處搜索並拘提、傳喚相關人等到案說明
    ，並因此扣得球棒2支、小刀1支、行動電話4支、空氣槍2把
    、鐵棒1支、菜刀1支、藍波刀2支、BB彈1罐、氣瓶3個、手
    套1包等物（詳如扣押物品目錄表），因而查獲。案經臺灣
    臺南地方檢察署檢察官指揮臺南市政府警察局麻豆分局移送
    臺灣臺南地方檢察署檢察官偵查起訴。
二、本件被告乙○○所犯均係死刑、無期徒刑、最輕本刑為3年以
    上有期徒刑以外之罪，其於準備程序中就被訴事實為有罪之
    陳述，經法官告知簡式審判程序之旨，並聽取公訴人及被告
    之意見後，認宜為簡式審判程序，依刑事訴訟法第273條之1
    第1項規定，裁定進行簡式審判程序加以審理，則依據刑事
    訴訟法第273條之2、同法第159條第2項之規定，不適用傳聞
    法則有關限制證據能力之相關規定；並得依同法第310條之2
    之準用同法第454條之規定製作略式判決書（僅記載「證據
    名稱」），合先敘明。
三、上揭犯罪事實，有下列證據可資佐證：
  ㈠被告於警詢、偵訊及本院準備程序中之自白。
  ㈡證人即同案被告陳瀚葦偵查中之證述、證人即同案少年被告
    朱○○警詢之證述、證人即同案被告朱育呈警詢之證述、證人
    即被害人戊○○偵查中之證述、證人即被害人甲○○警詢之證述
    。
  ㈢被告癸○○、丁○○、壬○○、庚○○、辛○○、己○○之部分自白。
　㈣卷附車籍查詢、監視器畫面截圖、刑案現場勘察照片。　　
四、核被告乙○○所為，係犯刑法第150條第2項、第1項後段之在
    公共場所聚集3人以上、持兇器施強暴脅迫且下手實施罪共2
    罪、同法第305條恐嚇罪共2罪。被告乙○○與被告癸○○、簡良
    坪、丁○○、庚○○、辛○○、少年朱○○等人間，就上揭犯行，有
    犯意聯絡及行為分擔，為共同正犯。被告以一行為觸犯上開
    2罪名，為想像競合犯，依刑法第55條之規定，從一重之公
    共場所聚集3人以上、持兇器施強暴脅迫且下手實施罪處斷
    。被告有如犯罪事實欄所載科刑及執行完畢之前科紀錄，此
    有卷附臺灣高等法院被告前案紀錄表可稽，其於5年以內再
    故意犯本件有期徒刑以上之罪，為累犯。惟依司法院大法官
    會議釋字第775號解釋意旨，被告前案所犯與本案之罪名及
    罪質均不相同，並無依累犯加重其刑之必要，附此敘明。又
    被告為成年人，與未滿18歲之少年朱○民共同實施，應依兒
    童及少年福利與權益保障法第112條第1項前段，加重其刑至
    二分之一。被告乙○○與被害人間並無任何恩怨，僅因受共同
    被告癸○○、丁○○等人之邀約，基於所謂的義氣，盲目相挺，
    而犯下本案，所為均實值非難，惟念及被告犯後坦承犯行，
    犯後態度尚可，兼衡被告參與犯行之程度，被告自陳教育程
    度為高中肄業，已婚，與妻子同住，妻子目前已經懷孕兩個
    多月了，在當舖當業務，每月薪資約2萬多元，暨被告本件
    犯罪情節、動機、手段等一切情狀，分別量處如主文所示之
    刑，並定其應執行之刑。
據上論斷，應依刑事訴訟法第273條之1第1項、第299條第1項前
段，兒童及少年福利與權益保障法第112條第1項前段，刑法第28
條、第150條第2項第1款、第1項後段、第305條、第47條第1項、
第55條、第51條第5款，判決如主文。　
本案經檢察官董詠勝提起公訴，檢察官丙○○到庭執行職務。
中　　華　　民　　國　　110 　年　　10　　月　　21　　日
　　　　　　　　　刑事第六庭    法　官　鄭銘仁
以上正本證明與原本無異。
如不服本判決應於收受本判後20日內向本院提出上訴書狀，並應
敘述具體理由。其未敘述上訴理由者，應於上訴期間屆滿後20日
內向本院補提理由書狀（均須按他造當事人之人數附繕本）「切
勿逕送上級法院」。
  　　　　　　　　　　　　　　　書記官　陳姝妤
中　　華　　民　　國　　110 　年　　10　　月　　22　　日
附錄本案論罪科刑法條：
中華民國刑法第150條
在公共場所或公眾得出入之場所聚集三人以上，施強暴脅迫者，
在場助勢之人，處1年以下有期徒刑、拘役或10萬元以下罰金；
首謀及下手實施者，處6月以上5年以下有期徒刑。
犯前項之罪，而有下列情形之一者，得加重其刑至二分之一：
一、意圖供行使之用而攜帶兇器或其他危險物品犯之。
二、因而致生公眾或交通往來之危險。
　　
中華民國刑法第305條
以加害生命、身體、自由、名譽、財產之事恐嚇他人，致生危害
於安全者，處2年以下有期徒刑、拘役或9千元以下罰金。

兒童及少年福利與權益保障法第112條
成年人教唆、幫助或利用兒童及少年犯罪或與之共同實施犯罪或
故意對其犯罪者，加重其刑至二分之一。但各該罪就被害人係兒
童及少年已定有特別處罰規定者，從其規定。
對於兒童及少年犯罪者，主管機關得獨立告訴。